---
title: "R Notebook"
output: html_notebook
---

Laboratorio 30- Datos ordenados- Unir (merge) dos bases de datos

Llamar libreria de data.table
```{r}
library(data.table)
```

Ubicar ruta datos a utilizar (base1)
```{r}
choose.files()
```

Ubicar ruta datos a utilizar (base2)
```{r}
choose.files()
```

Teniendo la ruta de las dos bases a unir se crea una variable por cada una
```{r}
green.products <- read.csv("COMPLETE_YEARS_PRODUCTS.csv")

all.products <- read.csv("green products.csv")
```

Hacer que R lee los datos como un dataframe o tabla de datos
```{r}
green.products <- as.data.table(green.products)
all.products <- as.data.table(all.products)
```

Unir ambas tablas o bases mediante las variables comunes (product_code). Visualizar resultado
```{r}
merge.allproducts = merge(all.products, green.products, by = "product_code")

head(merge.allproducts)
```

Unir todo (no solo una variable o parte). Visualizar resultado
```{r}
merge.full = merge(all.products, green.products, by = "product_code", all.x = T)

head(merge.full)
```

Exportar resultado obtenido como csv
```{r}
write.csv(merge.full, file = "merge.full.csv")
```
